【裁判字號】    99,易,2820
【裁判日期】    991231
【裁判案由】    竊盜
【裁判全文】
臺灣臺北地方法院刑事判決              99年度易字第2820號
公  訴  人  臺灣臺北地方法院檢察署檢察官
被      告  柯志昇
上列被告因竊盜案件，經檢察官提起公訴（九十九年度偵字第二
一０六二號），本院判決如下：
    主  文
柯志昇竊盜，累犯，處有期徒刑陸月，如易科罰金，以新臺幣壹
仟元折算壹日。
    事  實
一、柯志昇前於(一)民國九十四年一月間，因竊盜案件，經臺灣高
    雄地方法院（下稱高雄地院）以九十三年度易字第一八四八
    號判決判處有期徒刑八月確定，又於(二)九十四年十月間，因
    犯竊盜罪，經高雄地院以九十四年度簡上字第四七一號判決
    判處有期徒刑八月確定後，乃接續上開(一)案件執行，於九十
    五年九月十四日縮短刑期假釋出監，假釋期間於九十五年十
    月二十一日屆滿，假釋期間屆滿未經撤銷假釋，視為執行完
    畢。復於(三)九十六年四月間，因竊盜案件，經本院以九十六
    年度簡字第一三四二號判決判處有期徒刑六月，減為有期徒
    刑三月，(四)九十六年六月間，因犯二竊盜案件，經本院以九
    十六年度易字第一一二九號判決各判處有期徒刑十月，應執
    行有期徒刑一年六月，(五)九十六年六月間，因竊盜案件，經
    臺灣板橋地方法院（下稱板橋地院）以九十六年度簡字第二
    八一五號判決判處有期徒刑三月，上開(三)至(五)案件確定後，
    經板橋地院以九十六年度聲減字第七五二六號裁定減刑並定
    應執行有期徒刑一年一月確定；再於(六)九十八年一月間，因
    竊盜案件，經板橋地院以九十八年度簡字第三五七號判決判
    處有期徒刑三月，(七)九十八年九月，因犯竊盜罪，經板橋地
    院以九十八年簡字第七五八九號判決判處有期徒刑四月，上
    開(六)、(七)案件確定後，經板橋地院以九十九年度聲字第二一
    八七號裁定應執行有期徒刑六月確定，乃接續上開(三)至(五)案
    件執行，於九十九年五月十八日縮刑期滿執行完畢。
二、柯志昇於九十九年九月二日二十二時三十分許，行經臺北市
    ○○區○○街堤外便道五十三號停車格處，見黃錦燦所有之
    車牌號碼七一五－ＥＨ號計程車右前車窗遭人打破，竟萌生
    為自己不法所有之意圖，由該車右前車窗進入車內，並徒手
    竊取黃錦燦所有、置於車內零錢新臺幣（下同）九百二十三
    元得手，旋遭巡邏員警當場查獲。
三、案經黃錦燦訴由臺北市政府警察局萬華分局移送臺灣臺北地
    方法院檢察署檢察官偵查起訴。
    理  由
一、證據之認定：
    上開事實二之部分，業據證人即告訴人黃錦燦及證人即查獲
    本案之臺北市政府警察局萬華分局華江派出所警員吳志暢證
    述屬實（偵查卷第十二、十三頁及第八五、八六頁參照），
    並有現場相片五張附卷足憑（偵查卷第二二至二四頁參照）
    ，且被告柯志昇對上開事實二之部分於本院九十九年十二月
    十七日審理時供承不諱（本院當日審判筆錄參照），是依上
    開各項補強證據已足資擔保被告於本院審理中所為之上開任
    意性自白具有相當程度之真實性，而得確信被告前述自白之
    犯罪事實確屬真實，從而依被告前述自白及各該補強證據認
    定被告確有為前述竊盜之犯行，本件事證明確，被告之犯行
    堪以認定。
二、論罪科刑之法律適用：
  (一)核被告柯志昇所為，係犯刑法第三百二十條第一項之竊盜罪
    。公訴意旨原認被告侵入上開計程車內搜尋財物，因車內並
    無值錢物品而未能遂行其犯行，因認被告所犯係刑法第三百
    二十條第一項、第三項之竊盜未遂罪嫌等語，惟經實行公訴
    全程到庭之檢察官於本院九十九年十二月十七日審理時，當
    庭以言詞更正犯罪事實為被告於上開計程車內竊得九百二十
    三元，並更正起訴法條為刑法第三百二十條第一項之竊盜罪
    嫌等語（本院當日審判筆錄參照），故本院無庸變更起訴法
    條，併此敘明。
  (二)查被告有如事實一之部分所載之犯罪科刑執行情形，有臺灣
    高等法院被告全國前案紀錄表一份及被告所犯前開案件之判
    決書、裁定書等件在卷可稽，其前受有期徒刑執行完畢，於
    五年以內故意再犯本件有期徒刑以上之罪，為累犯，應依刑
    法第四十七條第一項之規定，加重其刑。
  (三)爰審酌被告甫於九十九年五月十八日執行完畢出監，旋為本
    件竊盜犯行，顯見未因前開刑之執行而知所悔悟，惟其犯罪
    之手段尚屬輕微，所得財物僅九百三十二元，金額非鉅，及
    其犯罪後尚能坦承犯行，態度良好，兼衡其品行、智識程度
    等一切情狀，量處如主文所示之刑，並諭知易科罰金之折算
    標準。
據上論斷，應依刑事訴訟法第二百九十九條第一項前段，刑法第
三百二十條第一項、第四十七條第一項、第四十一條第一項前段
，刑法施行法第一條之一，判決如主文。
本案經檢察官謝憲杰到庭執行職務。
中    華    民    國    99    年    12    月    31    日
                  刑事第九庭    法  官  林怡秀
以上正本證明與原本無異。
如不服本判決應於收受送達後10日內向本院提出上訴書狀，並應
敘述具體理由；其未敘述上訴理由者，應於上訴期間屆滿後20日
內向本院補提理由書（均須按他造當事人之人數附繕）「切勿逕
送上級法院」。
                                書記官  高心羽
中    華    民    國    99    年    12    月    31    日
附錄本案論罪科刑法條全文：
中華民國刑法第320條
（普通竊盜罪、竊佔罪）
意圖為自己或第三人不法之所有，而竊取他人之動產者，為竊盜
罪，處五年以下有期徒刑、拘役或五百元以下罰金。
意圖為自己或第三人不法之利益，而竊佔他人之不動產者，依前
項之規定處斷。
前二項之未遂犯罰之。

司法院資訊處製作；財團法人民間司法改革基金會備份。
